臺灣高等法院刑事裁定
111年度抗字第1535號
抗  告  人  
即 受刑 人  許哲銘



上列抗告人即受刑人因聲請撤銷緩刑案件，不服臺灣桃園地方法
院中華民國111年8月30日111年度撤緩字第214號裁定（111年度
執聲字第1261號），提起抗告，本院裁定如下：
    主  文
原裁定撤銷。
檢察官聲請駁回。
    理  由
一、原裁定意旨略以：抗告人即受刑人許哲銘前因犯詐欺罪，經
    臺灣臺南地方法院以109年度易字第905號判決處有期徒刑1
    年，緩刑2年，並應履行如附件所示之給付內容，該案於109
    年11月18日確定在案，有上開判決書及臺灣高等法院被告前
    案紀錄表等件在卷可稽。惟被告於上開緩刑期間內，僅給付
    告訴人新臺幣（下同）53,000元，嗣後即未再給付任何款項
    等情，為受刑人於本院調查時所坦認，準此以觀，受刑人顯
    有違反上開緩刑宣告所定之負擔至明。且徵諸受刑人於本件
    詐欺案件審理時自白犯罪，並經受刑人同意酌定調解方案，
    承諾願依如附件所示之條件履行，該案承審法官斟酌上開情
    狀後，乃為附負擔之緩刑宣告，有前揭刑事判決書在卷可稽
    ，堪認受刑人已衡量個人資力，承諾給付條件，詎其竟於獲
    緩刑宣告之寬典後，僅給付53,000元，嗣後即停止付款，無
    故不履行，期間亦未與告訴人聯繫、溝通，顯有消極不願履
    行上開確定判決所定給付義務之情形，足認其違反緩刑所定
    負擔情節重大，另受刑人於本院訊問時僅泛稱：希望退伍後
    再開始還錢云云，依舊無法提出具體還款計畫，要難認受刑
    人仍有履行之意願，亦無從再預期受刑人將會遵守相關法令
    規定，足見受刑人並未因前開緩刑之寬典而有所省悟及警惕
    ，前開宣告之緩刑，已難收其預期效果，當有執行刑罰之必
    要，核與刑法第75條之1第1項第4款所定要件相符，爰裁定
    撤銷其緩刑之宣告等語。
二、抗告意旨略以：本人與被害人達成協商於111年9月20日會先
    還款20萬元匯入蔡先生的戶頭，蔡先生願意再給我一次機會
    履行合約按每月10號還款一萬直到還完結束等語。
三、按受緩刑之宣告而有違反第74條第2項第1款至第8款所定負
    擔情節重大者，足認原宣告之緩刑難收其預期效果，而有執
    行刑罰之必要者，得撤銷其宣告，刑法第75條之1第1項第4
    款亦有明定。又受保護管束人在保護管束期間內，應服從檢
    察官及執行保護管束者之命令，受保護管束人違反上開規定
    情節重大者，檢察官得聲請撤銷保護管束或緩刑之宣告，保
    安處分執行法第74條之2第2款、同法第74條之3第1項分別定
    有明文。所謂「情節重大」，係指：受判決人顯有履行負擔
    之可能，而隱匿或處分其財產、故意不履行、無正當事由拒
    絕履行或顯有逃匿之虞等情事而言；本條採用裁量撤銷主義
    ，賦與法院撤銷與否之權限，特於第1項規定實質要件為「
    足認原宣告之緩刑難收其預期效果，而有執行刑罰之必要」
    ，供作審認之標準（刑法第75條之1立法理由參照）。又緩
    刑制度設計之本旨，主要目的在鼓勵惡性較輕微之犯罪行為
    人或偶發犯、初犯得適時改過，以促其遷善，復歸社會正途
    ，並得以附條件方式為之，亦係基於個別預防與分配正義，
    俾確保犯罪行為人自新及適度填補其犯罪所生之損害為目的
    ；從而，縱受判決人有違反刑法第74條第2項第1款至第8款
    所定之負擔，法院仍應依職權本於合目的性之裁量，妥適審
    酌受判決人於緩刑期間內違反上開負擔之情節是否重大，是
    否已難收其預期之效果，而確有執行刑罰之必要等情，斷非
    受判決人一有違反負擔之行為，即應當然撤銷該緩刑之宣告
    ，此與刑法第75條所定，若符合該條第1項2款情形之一者，
    毋須審酌其他要件，法院即應逕予撤銷緩刑宣告之情形，迥
    然有別。
四、經查：
　㈠抗告人前因犯詐欺罪，經臺灣臺南地方法院以109年度易字第
    905號判決處有期徒刑1年，緩刑2年，並應給付蔡明俊50萬
    元，給付方式：自民國109 年10月10日起分期每月10日前給
    付蔡明俊1 萬元至清償完畢止。該案於109年11月18日確定
    在案，有上開判決書及本院被告前案紀錄表等件在卷可稽。
  ㈡檢察官於111年6月16日向原審聲請撤銷緩刑宣告，原審於111
    年8月12日傳訊抗告人及被害人，被害人蔡明俊表示：「抗
    告人即受刑人許哲銘之前承諾每個月要還我壹萬元，到現在
    過了快兩年，才還我五萬三仟元...等。」，抗告人表示：
    「無法將剩餘款項還清」。經原審於111年8月30日以111撤
    緩字第214號裁定撤銷緩刑，是抗告人有違反前揭緩刑宣告
    判決所定負擔之事實，應堪認定。嗣抗告人於111年9月15日
    於抗告狀中表示已與被害人蔡明俊先生達成協商，於同年9
    月20日會先還款20萬元其被害人願意給予抗告人機會...等
    。經本院於111年10月7日電詢，被害人通話表示：「抗告人
    確於111年9月15日有匯款20萬元給予本人，並給抗告人機會
    且剩下款項不用償還等。」此有本院公務電話紀錄在卷可查
    （見本卷第21頁）。
  ㈢本院權衡緩刑制度既兼具有防衛社會功能及督促抗告人改過
    向善考量等立法目的，則本件抗告人雖有未依原確定判決履
    行緩刑所附條件，暨有未能按期還款被害人之情形，然審酌
    抗告人嗣後已履行大部分緩刑條件之情形，且被害人願意給
    予抗告人機會及剩餘款項無庸償還等，尚無從認定抗告人對
    所受緩刑宣告全無珍視之意，亦核無客觀事實足認抗告人原
    所宣告之緩刑難收其預期效果，並有執行刑罰之必要。原裁
    定未及審酌抗告人於本院所提出之相關資料，即依聲請人所
    請為緩刑撤銷之裁定，難認妥適，抗告人提起抗告，應屬有
    據，原裁定應予撤銷。為免抗告人訟累，避免耗費司法資源
    ，應由本院自為裁定駁回聲請人之聲請。
五、據上論斷，應依刑事訴訟法第413條，裁定如主文。
中　　華　　民　　國　　111 　年　　10　　月　　14　　日
                  刑事第八庭    審判長法　官  陳世宗
                                      法　官  吳勇毅
                                      法　官  呂寧莉
以上正本證明與原本無異。
不得再抗告。
                                      書記官  賴資旻
中　　華　　民　　國　　111 　年　　10　　月　　14　　日